# 注资收购非同一控制下的子公司

提问人：wx_5cbd6a2767a5 时间：2021-07-20 14:33:05
1.A公司原由B公司100%控制，A公司净资产 100 万元。
C对A增资 300 万元，增资完成后，B与C各持股25%和75%。
假设该企业合并属于非同一控制下企业合并，且合并日（假设股东会董事会均已改选，C可实际控制A）C尚未出资，求问在计算商誉时，A公司净资产以 100 万元还是 400 万元为准。
2.C公司先以 100 万元收购B公司所持A公司100%股权再增资 300 万元；与C先以 20 万元收购20%股权，再增资 380 万元，完成增资时点，C持有75%股份。两种方法下C对A的商誉应该不同?

回答人：chenyiwei
1 、假设在尚未出资的情况下C即可控制A，则在C的个别报表层面应按认缴出资额确认长期股权投资和应付投资款，但B不做账务处理。在C编制合并报表时，应先对A的报表进行模拟调整，确认对C的应收款项和对应的实收资本增加，再以调整后的A的报表纳入合并抵销。也就是在计算商誉时假定A的净资产已有 400 万。
2 、这两种情况下的商誉不同。虽然A的合并成本相同（均为 400 万），但购买日A公司的净资产额以及C的持股比例均不同。